臺灣臺中地方法院刑事判決　　　　　　　　　　　　九十一年度訴字第一一四九號
　　公　訴　人　臺灣臺中地方法院檢察署檢察官
　　被　　　告　甲○○
右列被告因毒品危害防制條例案件，經檢察官提起公訴（九十一年度毒偵字第六三三
號），本院判決如左：
    主  文
甲○○連續施用第一級毒品，累犯，處有期徒刑壹年肆月。扣案之海洛因壹包（淨重
零點壹壹公克，包裝重零點貳參公克）沒收銷燬之；又連續施用第二級毒品，累犯，
處有期徒刑玖月。應執行有期徒刑貳年。扣案之海洛因壹包（淨重零點壹壹公克，包
裝重零點貳參公克）沒收銷燬之。
    事  實
一、甲○○前於民國（下同）八十五年間，因犯贓物罪，經臺灣高等法院臺中分院於
    八十五年四月二十四日以八十五年上易字第六○○號判處有期徒刑四月確定；於
    八十五年間，因違反麻醉藥品管理條例案件，經本院於八十五年六月十八日以八
    十五年度清簡字第五一五二號判處有期徒刑六月確定，嗣上揭二案經定應執行刑
    為有期徒刑九月確定；復於八十五年間，因違反麻醉藥品管理條例案件，經本院
    於八十五年十一月六日以八十五年度易字第五一五二號判處有期徒刑六月確定；
    另於八十五年間，因違反肅清煙毒條例案件，經本院於八十六年一月二十四日以
    八十五年度訴字第一八三九八號判處有期徒刑二年四月確定，嗣前開二案經定應
    執行刑為二年八月確定。上開案件經接續執行，於八十八年二月十三日假釋臺監
    付保護管束，於八十八年十一月二十三日假釋期滿執行完畢。詎仍不知悔改，前
    因施用毒品案件，先後經依本院以八十八年度毒聲字第七四○一號、九十年度毒
    聲字第六七號裁定送觀察、勒戒後，均認無繼續施用毒品傾向，經臺灣臺中地方
    法院檢察署檢察官分別於八十九年一月二十八日以八十八年度毒偵字第二四八一
    號、第二六七○號、第二七三二號、八十九年度毒偵字第四七三號；九十年四月
    二十五日以九十年度毒偵緝字第一三八號不起訴處分確定。復基於概括之犯意，
    自九十一年二月二十二日起至同年九月十八日止，在臺中縣大安鄉○○村○○路
    旁之農田中、臺中縣大甲鎮日南里某處等處所，以將海洛因摻入香煙內之方式，
    連續施用第一級毒品海洛因多次；另基於概括之犯意，自九十一年二月二十二日
    起至同年九月十八日止，在臺中縣大安鄉○○村○○路旁之農田中、臺中縣大甲
    鎮日南里某處等處所，以將安非他命置於錫箔紙上燒烤，吸其霧化氣體之方式，
    連續施用第二級毒品安非他命多次。嗣分別為警於九十一年二月二十五日中午十
    二時許，在臺中縣大安鄉○○路一六六巷二十六號前廣場查獲，並扣得第一級毒
    品海洛因一包（淨重○‧一一公克，包裝重○．二三公克）；另因遭通緝，於九
    十一年九月二十一日十三時三十分許，在臺中縣大甲鎮○○路○段五六六巷內為
    警查獲。
二、案經臺中縣警察局大甲分局報告臺灣臺中地方法院檢察署檢察官偵查起訴。
    理  由
一、訊據被告甲○○對右揭事實坦承不諱，並有扣案之毒品一包可稽，該包毒品經送
    法務部調查局鑑驗結果：確係第一級毒品海洛因，有該局九十一年三月十三日調
    科壹字第一二○○一一四○○號鑑定通知書乙紙在卷可參；而被告於九十一年二
    月二十五日為警查獲時所採集之尿液，及於九十一年九月二十一日為警查獲時所
    採集之血液，經送檢驗結果，均確呈嗎啡及安非他命之陽性反應，有臺中縣衛生
    局檢驗尿水報告書、李綜合醫院大甲分院檢驗報告書各乙紙附卷可稽，足見被告
    自白確與事實相符。又被告前因施用毒品案件，經本院二度裁定送勒戒處所觀察
    、勒戒後，均認無繼續施用毒品之傾向，並先後經臺灣臺中地方法院檢察署檢察
    官為不起訴處分確定在案，有臺灣臺中地方法院檢察署刑案資料查註紀錄表及臺
    灣高等法院被告全國前案紀錄表各乙份在卷足憑，是本件事證明確，被告三犯施
    用第一、二級毒品之犯行洵堪認定，應予依法論科。
二、本案被告前既已因施用毒品，經本院裁定送觀察、勒戒二次後，均認無繼續施用
    毒品之傾向，而分別經臺灣臺中地方法院檢察署檢察官為不起訴處分在案，則被
    告復於前揭時地三犯施用第一、二級毒品之犯行，自應依法論罪科刑。核被告甲
    ○○所為，係犯毒品危害防制條例第十條第一項施用第一級毒品罪、同條第二項
    之施用第二級毒品罪。被告為施用而持有海洛因、安非他命之低度行為，應為施
    用之高度行為所吸收，不另論罪。被告先後多次施用毒品海洛因、安非他命之行
    為，均時間緊接，犯罪構成要件相同，顯係各基於概括犯意反覆為之，均為連續
    犯，爰各依刑法第五十六條規定論以一罪，並加重其刑。又就被告於九十一年二
    月二十六日起至同年九月十八日止，所犯施用第一、二級毒品犯行部分，雖未據
    公訴人提起公訴，惟此部分犯行因與公訴人所起訴之施用第一、二級毒品犯行部
    分有連續犯裁判上一罪之關係，是本院自應予審究。被告所犯上開二罪間，犯意
    各別，行為互殊，應予分論併罰。再被告前於八十五年間，因犯贓物罪，經臺灣
    高等法院臺中分院於八十五年四月二十四日以八十五年上易字第六○○號判處有
    期徒刑四月確定；於八十五年間，因違反麻醉藥品管理條例案件，經本院於八十
    五年六月十八日以八十五年度清簡字第五一五二號判處有期徒刑六月確定，嗣上
    揭二案經定應執行刑為有期徒刑九月確定；復於八十五年間，因違反麻醉藥品管
    理條例案件，經本院於八十五年十一月六日以八十五年度易字第五一五二號判處
    有期徒刑六月確定；另於八十五年間，因違反肅清煙毒條例案件，經本院於八十
    六年一月二十四日以八十五年度訴字第一八三九八號判處有期徒刑二年四月確定
    ，嗣前開二案經定應執行刑為二年八月確定。上開案件經接續執行，於八十八年
    二月十三日假釋臺監付保護管束，於八十八年十一月二十三日假釋期滿執行完畢
    等情，有臺灣臺中地方法院檢察署刑案資料查註紀錄表及臺灣高等法院被告全國
    前案紀錄表各一紙附卷可按，其於五年內再犯本件有期徒刑以上之罪，為累犯，
    被告所犯上開二罪刑均應依法遞加重其刑。爰審酌被告之素行非佳、犯罪之動機
    、目的、施用毒品為自殘行為，惟考其犯後坦承犯行，尚有悔意等一切情狀，量
    處如主文所示之刑，並定其應執行刑，以示懲儆。至扣案之海洛因一包（淨重○
    ．一一公克，包裝重○．二三公克），應依毒品危害防制條例第十八條第一項前
    段之規定宣告沒收銷燬之。
據上論斷，應依刑事訴訟法第二百九十九條第一項前段，毒品危害防制條例第十條第
一項、第二項、第二十條第三項、第十八條第一項前段，刑法第十一條前段、第五十
六條、第五十一條第五款、第四十七條，判決如主文。
中      華      民      國      九十一      年      十      月  十四    日
                                     臺灣臺中地方法院刑事第六庭
                                         法  官  劉麗瑛
右正本證明與原本無異。
如不服本判決，應於送達後十日內向本院提臺上訴狀（須附繕本），上訴於臺灣高等
法院臺中分院。
                                         書記官
中      華      民      國      九十一      年      十      月 十四    日
附錄論罪科刑法條
毒品危害防制條例第十條
施用第一級毒品者，處六月以上五年以下有期徒刑。
施用第二級毒品者，處三年以下有期徒刑。
